# 新收入准则下，施工合同减值问题

提问人：allen12138 时间：2020-12-18 12:33:10
请问陈老师，新收入准则下，施工企业涉及的已完工未结算部分计入合同资产，请问该部分合同资产期末进行减值测试时适用应收账款的减值计算方法（预期信用损失率）？还是不计提减值（个人理解，已完工部分已计入当期损益）？还是咋整？ 请陈老师明示。谢谢

回答人：chenyiwei
理论上合同资产的减值模型与应收账款一致，也应当按照预期信用损失计提减值。但是在实务中，除非债务人信用状况已出现明显恶化，否则对合同资产所计提的减值准备一般不超过针对账龄 1 年内的应收账款所计提的准备。